【裁判字號】    90,易,667
【裁判日期】    900328
【裁判案由】    竊盜
【裁判全文】
臺灣臺中地方法院刑事判決                            九十年度易字第六六七號
    公  訴  人  台灣台中地方法院檢察署檢察官
    被      告  乙○○
右列被告因竊盜案件，經檢察官提起公訴（九十年度偵字第二九０七號），本院判決
如左：
    主  文
乙○○竊盜，累犯，處拘役拾日，如易科罰金，以佰元折算壹日。
    事  實
一、乙○○前於八十九年間，曾因犯贓物罪，經本院判處有期徒刑八月確定，於八十
    九年十月十六日執行完畢。竟不知悔改，於九十年一月十四日下午二時三十分許
    ，徒步行經台中市○○路八十二號，見甲○○所有之ＴＥＸ－一四一號機車停放
    在該處，車上鑰匙插在電門上未拔下，竟意圖為自己不法之所有，利用前揭鑰匙
    竊取前揭機車，供己使用。嗣於九十年一月十五日下午四時十五許，乙○○騎乘
    該機車行經台中市市○路○○○路口時，為警查獲。
二、案經台中市警察局第一分局報請臺灣臺中地方法院檢察署檢察官偵查起訴。
    理  由
一、右揭事實業據被告乙○○迭於警訊及偵審中供承不諱，核與被害人甲○○所述被
    害情節相符，並有照片一張、贓物領據一紙及車輛竊盜車牌失竊資料各別查詢報
    表一份在卷可按，被告乙○○上開自白，核與事實相符，事證明確，其竊盜犯行
    足堪認定。至其辯稱：因其事後想把該機車還回去，才被抓的等語，惟其既於騎
    走該機車之際，即已有竊盜之犯意，縱使果若其所辯之事後其確想騎回去歸還，
    亦屬量刑之參考而已，要不影響其竊盜罪之成立，況被告係被查獲之後，始為如
    此之抗辯，其果確有歸還之意，為何不於當日即歸還，遲至翌日下午已被查獲始
    為如此之辯解，是其所辯，亦不足採信，附此敘明。
二、核被告所為，係犯刑法第三百二十條第一項之普通竊盜罪。又被告乙○○前於八
    十九年間，曾因犯贓物罪，經本院判處有期徒刑八月確定，於八十九年十月十六
    日執行完畢，有臺灣高等法院被告全國前案紀錄表一份在卷可稽，其於刑之執行
    完畢五年以內再犯本件有期徒刑以上之罪，為累犯，應依刑法第四十七條規定，
    加重其刑。爰審酌被告其犯罪目的、犯罪方法、手段尚屬平和，及犯罪後復能坦
    承犯行，態度良好等一切情狀，量處如主文所示之刑，並諭知易科罰金之折算標
準。
據上論斷，應依刑事訴訟法第第二百九十九條第一項前段、刑法第第三百二十條第一
項、第四十七條、第四十一條第一項前段，罰金罰鍰提高標準條例第一條前段、第二
項，判決如主文。
本案經檢察官蔡曉崙到庭執行職務。
中      華      民      國     九十      年     三      月    二十八    日
                                      臺灣臺中地方法院刑事第一庭
                                          法  官   吳  進  發
右正本證明與原本無異。
如不服本判決，應於判決送達後十日內向本院提出上訴狀，上訴於臺灣高等法院臺中
分院( 須附繕本 )。
                                          書記官
中      華      民      國     九十      年     三      月    二十九    日
附錄論罪法條：
刑法第三百二十條第一項
意圖為自己或第三人不法之所有，而竊取他人之動產者，為竊盜罪，處五年以下有期
徒刑、拘役或五百元以下罰金。


司法院資訊處製作；財團法人民間司法改革基金會備份。
